【裁判字號】    90,訴,471
【裁判日期】    900712
【裁判案由】    毒品危害防制條例
【裁判全文】
臺灣高雄地方法院刑事判決                            九十年度訴字第四七一號
    公  訴  人  臺灣高雄地方法院檢察署檢察官
    被      告  甲○○
    選任辯護人  黃祖裕
右列被告因違反毒品危害防治條例案件，經檢察官提起公訴（八十九年度偵字第二五
五０八號），本院判決如左：
    主  文
甲○○無罪。
    理  由
一、公訴意旨略以：被告甲○○於民國八十九年十一月十日下午二時許，在高雄市○
    ○區市○路「哥倫比亞」飯店五０六號房，轉讓第二級毒品安非他命予乙○○（
    同案查獲之被告，現於台灣屏東戒治所強制戒治中）施用；另又意圖以每包新台
    幣（下同）六千元之價格販賣第一級毒品海洛因及第二級毒品安非命予不詳姓名
    綽號「阿龍」之人，而持有第一級毒品害洛因六公克、第二級毒品安非他命十五
    點六公克，嗣於八十九年十一月十日下午三時五十分許，被告甲○○搭乘乙○○
    駕駛之自小客車欲至台中市與「阿龍」之人交易，而途經國道中山高速公路岡山
    收費站時，為警查獲，因認被告涉犯毒品危害防制條例第八條第二項之轉讓第二
    級毒品罪、同條例第五條第一項、第二項意圖販賣而持有第一級毒品及第二級毒
    品罪嫌。
二、按犯罪事實應依證據認定之，無證據不得推定其犯罪事實；又不能證明被告犯罪
    者，應諭知無罪之判決，刑事訴訟法第一百五十四條、第三百零一條第一項定有
    明文。又被告之自白，不得作為有罪判決之唯一證據，仍應調查其他必要之證據
    ，以察其是否與事實相符，刑事訴訟法第一百五十六條第二項定有明文。又共同
    被告所為不利於己之供述，固得採為其他共同被告犯罪之證據，惟此項不利之供
    述，依刑事訴訟法第二百七十條第二項之規定，仍應調查其他必要之證據，以察
    其是否與事實相符，自難專憑此項供述，為其他共同被告犯罪事實之認定，最高
    法院三十一年上字第二四二三號著有判例。本件公訴意旨認被告涉嫌轉讓第二級
    毒品罪及意圖販賣而持有第一、二級毒品罪，無非係以被告甲○○及同案被查獲
    之乙○○於警訊時均曾供稱被查獲之海洛因、安非他命等物均係被告所有，且被
    告甲○○於八十九年十一月十日十四時許，曾在飯店內提供安非他命予乙○○吸
    食，被告甲○○並於警訊時供稱被查獲之海洛因、安非他命等物皆係準備賣給綽
    號「阿龍」之男子，復有海洛因、安非他命、夾鏈袋等物扣案可資佐證等為其論
    據。
三、訊據被告甲○○堅決否認有轉讓及意圖販賣而持有毒品之犯行，辯稱：「我與乙
    ○○係男女朋友關係，扣案之海洛因、安非他命等物均非我所有，而係乙○○所
    有，因乙○○有前科，還在假釋中，我怕乙○○被抓去關，所以看到警察時把毒
    品藏在我身上，並於警訊時供稱係我所有，我並沒有在飯店內提供安非他命給乙
    ○○吸食，也沒有販賣毒品」等語。經查：
（一）被告甲○○於警訊雖曾供承被查獲之海洛因、安非他命等物均係伊所有，且曾
      在飯店內提供安非他命予乙○○吸食，被查獲之海洛因二包，準備以每包價格
      六千元之價格賣給綽號「阿龍」之男子，被查獲之海洛因及安非他命共買二萬
      元云云，然被查獲之海洛因淨重五點零二公克、安非他命驗前毛重為十五點六
      三公克，有高雄醫學大學附設中和紀念醫院檢驗報告及法務部調查局鑑定通知
      書在卷可佐，而目前海洛因每公克市價約三千五百至四千元、安非他命每公克
      市價約一千一百元等情，亦據本院向高雄市政府警察局函詢明確，有該局九十
      年五月二十一日高市警刑偵字第二九五四七號函在卷可佐，足認被查獲之安非
      他命、海洛因等物市價遠高於二萬元以上，故被告於警訊時稱總共花二萬元買
      入，且準備以每包六千元之價格賣出海洛因，顯然與市價行情極為不符，是被
      告於警訊時之自白，實難認與事實相符；況同案被查獲之乙○○於警訊時僅供
      稱曾在飯店內與被告甲○○共同吸食甲○○拿出之安非他命，但不知吳女持有
      被查獲之毒品，亦未提及被告吳女販賣毒品之事，揆諸首揭法條及判例說明，
      自難專憑警訊之供詞即為被告犯罪事實之認定，仍應調查其他必要證據。
（二）被告自偵查時起即一再供稱未要販賣或轉讓毒品，並以前揭情詞置辯，經本院
      提訊證人乙○○，其亦證稱：「我在飯店內吸食之安非他命是綽號叫阿宏的人
      拿給我的，不是甲○○拿給我的，我在浴室裡吸食，被查獲之毒品是我的，當
      天是我開車，丙○○坐在後座，因為我還在假釋中，當時在高速公路上遇到警
      察，甲○○怕我再進去執行，所以甲○○就從我上衣的口袋把東西拿去，這些
      毒品是我要吸食用的，並不是要販賣」等語，核諸乙○○之證詞與被告於偵查
      及審理時之供詞相一致，且上開乙○○之證詞又屬對己身不利之證詞，若非屬
      ，其豈有故為不實證詞自陷於罪之理？
（三）又將被告甲○○及證人乙○○二人之尿液送請高雄縣政府衛生局檢驗之結果，
      確皆呈嗎啡及安非他命陽性反應，有該局八十九年十二月一日八九煙檢字第三
      一二九～三一三四號煙毒尿液檢驗成績書一紙附卷可稽，足見被告甲○○與證
      人乙○○皆有施海洛因及安非他命之犯行，今扣案之海洛因淨重僅五點餘公克
      、安非他命毛重為十五餘公克，數量並非甚為龐大，被告及證人乙○○二人既
      有吸食海洛因及安非他命之行為，該扣案之海洛因及安非他命毒品自有可能係
      供其二人自身施用，不能僅因於被告身上查獲上開毒品即認被告有意圖販賣而
      持有之犯行。況被告於警訊時所述買入毒品之價格與市價相差甚鉅，已如前述
      ，若被告真有意圖販賣，又豈會對市價如此不了解？
四、綜上所述，證人乙○○既已自承扣案之毒品為伊所有，並非被告所有，且亦否認
    被告有轉讓安非他命予伊吸食之行為，公訴人僅憑被告於警訊時之供述即認定其
    涉犯販賣及轉讓毒品罪嫌，顯有未洽。此外，復查無其他積極證據足以證明被告
    有意圖販賣而持有及轉讓毒品之犯行，依前開法條之規定，應諭知被告
    無罪之判決。
據上論斷，應依刑事訴訟法第三百零一條，判決如主文。
中      華      民      國      九十      年      七      月    十二    日
                                  臺灣高雄地方法院刑事庭
                                      法  官    吳  宏  榮
右正本證明與原本無異。
如不服本判決，應於判決送達後十日內，向本院提出上訴狀。
                                      書記官    呂  怜  勳
中      華      民      國      九十      年      七      月    十二    日


司法院資訊處製作；財團法人民間司法改革基金會備份。
